

PAOLANTONIO DIEGO GABRIEL

Córdoba, Argentina +54 9 351 754 3947 paolantonio.diego@gmail.com

ENLACES

<u>LINKEDIN</u> <u>PORFOLIO</u>

SKILLS

HTML
CSS
BOOTSTRAP
SASS
JavaScript
React JS
Node JS
GitHub
Desarrollo FrontEnd

IDIOMAS

Español – Nativo Portugués – Intermedio Inglés – Intermedio

PERFIL

Soy ingeniero electrónico formado en la Universidad Tecnológica Nacional FRC, con amplia experiencia en automatización industrial, actualmente me encuentro realizando un cambio laboral, siempre me sentí atraído por la programación, por lo que me encuentro capacitándome como desarrollador Full Stack, mi objetivo es poder desempeñarme como desarrollador y seguir capacitándome en sus distintas ramas.

EXPERIENCIA

Autónomo
Junio 2022 - Presente
Ingeniero Electrónico / Automatista

Responsabilidades: Asistencia técnica \cdot Programación PLC \cdot Diseño eléctrico \cdot Gestión de proyectos \cdot Dirección técnica \cdot Dirección de equipos \cdot Automatización de procesos.

CORAUTOMATICA SRL Mayo 2014 – Mayo 2022

Socio / Ingeniero Electrónico / Automatista.

Responsabilidades: Asistencia técnica \cdot Programación PLC \cdot Diseño eléctrico \cdot Gestión de proyectos \cdot Dirección técnica \cdot Dirección de equipos \cdot Automatización de procesos.

BETONMAC

Julio 2013 - Mayo 2014

Desarrollador

Responsabilidades: Desarrollo de sistemas de automáticos para la producción de concreto. Diseño de placas de circuito impreso (PCB), Programación PLC, programación de microcontroladores AtMega en C/C++

EDUCACIÓN

DESARROLLADOR FULL STACK

CODERHOUSE, Argentina

Julio 2022 - Presente

La carrera de desarrollador Full Stack incluye:

- Desarrollo Web: HTML, CSS, Flexbox, Grid, SASS, BOOTSTRAP, Github.
- JavaScript: JavaScript, DOM, JSON, Node JS, File System.
- React JS: React JS, API's, Firebase.
- Programación Backend: JavaScript, File System, MongoDB, Mongoose, express, passport y otros.

INGENIERO ELECTRÓNICO

UNIVERSIDAD TECNOLÓGICA NACIONAL FRC, Córdoba, Argentina 2004 - 2015